臺灣嘉義地方法院民事裁定
110年度嘉小調字第217號
聲  請  人  
即  原  告  晶品服飾有限公司

法定代理人  林菁莪  
相  對  人
即  被  告  林淑瑾  
上列當事人間請求侵權行為損害賠償事件，本院裁定如下：
    主      文
本件移送臺灣智慧財產法院。
    理      由
一、按訴訟之全部或一部，法院認為無管轄權者，依原告聲請或
    依職權以裁定移送其管轄法院，民事訴訟法第28條第1 項定
    有明文。次按因專利法、商標法、著作權法、光碟管理條例
    、營業秘密法、積體電路電路布局保護法、植物品種及種苗
    法或公平交易法所保護之智慧財產權益，及其他依法律規定
    或經司法院指定由智慧財產法院管轄之第一審及第二審民事
    訴訟事件，由智慧財產法院管轄，智慧財產法院組織法第 3
    條第1 款、第4 款亦分別定有明文。又依智慧財產法院組織
    法第3 條第1 款、第4 款及智慧財產案件審理法第7 條之規
    定，應由智慧財產法院管轄之智慧財產民事訴訟事件，其範
    圍如下：「一、智慧財產權權利歸屬或其申請權歸屬及其報
    酬爭議事件。二、契約爭議事件：㈠智慧財產權授權契約事
    件；㈡智慧財產權讓與、設質、信託、同意註冊、申請權讓
    與及其他契約爭議事件。三、侵權爭議事件：㈠侵害智慧財
    產權有關財產權爭議事件；㈡侵害智慧財產權有關人格權爭
    議事件。四、使用智慧財產權所生補償金、權利金爭議事件
    。五、公平交易法有關智慧財產權益保護事件。六、智慧財
    產權保全證據及保全程序事件。七、其他依法律規定或經司
    法院指定由智慧財產法院管轄之事件。」，智慧財產案件審
    理細則第2 條亦有明定。再按前開特別審判籍之規定，雖非
    專屬管轄，然應優先而排除其他選擇管轄規定之適用，除當
    事人依民事訴訟法第24條、第25規定以合意管轄或擬制合意
    管轄外，智慧財產案件應由智慧財產法院管轄，以符合設定
    智慧財產法院之目的（最高法院98年度台抗字第483號裁定
    意旨、臺灣高等法院暨所屬法院99年法律座談會民事類提案
    第25號審查意見參照）。
二、經查，原告因著作財產權受不法侵害而依侵權行為法律關係
    向被告請求損害賠償，核屬侵害著作權所生損害賠償之侵權
    爭議事件，且遍觀全卷未見兩造就本件訴訟有合意本院為管
    轄法院之書面約定，亦無被告不抗辯本院無管轄權而為本案
    言詞辯論之情，揆諸前揭說明，本件自應由智慧財產法院管
    轄。茲原告向無管轄權之本院起訴，顯係違誤，爰依職權將
    本件移送於該管轄法院。
三、依民事訴訟法第28條第1 項，裁定如主文。 
中　　華　　民　　國　　110 　年　　2 　　月　　8 　　日
                  臺灣嘉義地方法院嘉義簡易庭
                                    法　官　羅紫庭
以上為正本係照原本作成。
如不服本裁定，應於送達後10日內，向本院提出抗告狀並表明抗
告理由，如於本裁定宣示後送達前提起抗告者，應於裁定送達後
10日內補提抗告理由書（須附繕本）。
中　　華　　民　　國　　110 　年　　2 　　月　　8 　　日
　　　　　　　    　　　　          書記官　葉昱琳